Brandon Rincon Gutierrez

brandon.rincong@gmail.com

Desarrollador Web y Móvil

TELÉFONO E- MAIL

(+57) 3227272148



in/bsrincon

SOBRE MI

Soy un desarrollador interesado en la innovación, desde el contexto de globalización del mercado colombiano, ofreciendo lo mejor de mis capacidades en el quehacer profesional.

Con variada experiencia en diferentes equipos y proyectos de creación de software.

FORMACIÓN

- Curso Online de Desarrollo de Apps
 Universidad Complutense de Madrid
 2013
- Básica y MediaColegio Miguel Ángel Asturias2015
- Técnico en Asistencia Administrativa
 Servicio Nacional de Aprendizaje
 2015
- Curso Básico de Marketing Digital
 Interactive Adversiting Bureau
 2016
- Curso de Productividad Personal en la Era
 Digital

Fundación Santa María Real 2016

- Unity Certified DeveloperUnity Tecnologies2017
- Curso Profesional de Git y GithubPlazi2019
- Desarrollo de Aplicaciones Avanzadas con Android Universidad Autónoma de México

(Cursando)

 Ingeniería de Sistemas y Computación Universidad de Los Andes (Cursando)

EXPERIENCIA

Tecnologías Virtuales Tecnoparque SENA (2013- 2015)

Coordinador de gestión de proyectos de base tecnológica, asesorar equipos de desarrollo y uso tecnologías de

Realidad aumentada en dispositivos móviles.

Ecosueño Publicidad SAS (2015-2016)

Desarrollo de aplicaciones móviles corporativas, video juegos (Advergaming), aplicaciones interactivas basadas en Realidad aumentada. Asesor junior en medios digitales y usabilidad web, móvil.

Toy Cantando SAS (2016-2017)

Desarrollador Junior, Android Native, Unity multiplataforma, desarrollo e implementación de WebServices Api-Rest, Firebase, integración con redes de mediación.

> App- Colombia (2018-2019)

Desarrollador Junior móvil Ionic, React Native, implementación de apps web, PWA, creacion de webservices REST.

REFERENCIAS

Andrés Jurado Alvaran - Ecosueño Publicidad Tel: 807 3396

Nicolas David Tunjo Arboleda - Colegio Miguel Asturias

Tel: 7750454

Mario Hernández Calderon - Toy Cantando Tel: 5260139